

lago Costa

Sou apaixonado por tecnologia e entrei nesse mundo em 2015 com objetivos de ganhar muita experiência e ser um excelente profissional. Realizei meu ensino médio em uma escola técnica profissional onde me formei em técnico de informática e fiz o estágio supervisionado na área de desenvolvimento mobile durante 6 meses. Depois estagiei como operador de suporte em uma empresa de internet. Atualmente faço parte de uma Empresa Júnior chamada Container Digital que tem como objetivo criar soluções em design, sites e comunicação, na qual atuo como desenvolvedor front-end, por fim sou analista de qualidade trainee na empresa Fitbank 450. Meu objetivo principal de carreira é me consolidar na área de desenvolvimento front-end e está sempre me atualizando com as novas tecnologias.

CONTATO

- Tv Raimundo Maciel Pereira Russas CE 62900000
- (88) 981879814
- a iagowesley234@gmail.com

COMPETÊNCIAS

- HTML, CSS e Javascript
- Git e GitHub
- Bootstrap
- React
- WordPress
- SCRUM
- Processos de software
- SQL

CERTIFICAÇÕES

Professor no Gonzaguinha Kids, um programa para ensinar crianças a programar e desenvolver seu raciocínio lógico.

Participação no programa *Você Empreendedor* da Nutec, com a criação de uma *startup*, onde estou incubado para desenvolver a mesma e colocá-la no mercado.

Participação no primeiro *Hackathon* Cogerh/UFC, na qual tínhamos como objetivo desenvolver uma solução para um problema existente utilizando tecnologia, sendo ele a falta de vigilância eletrônica.

HISTÓRICO PROFISSIONAL

Desenvolvedor/projestista

12/2021 - Atual

Container Digital Jr - Fortaleza, Ceará

- Atuo como desenvolvedor front-end (criação de sites) e projestista, na qual tenho como objetivo no projeto definir suas características, determinar seus estágios de execução e outros elementos técnicos.
- Contribuo com melhorias nos processos, impactando nos resultados da empresa.

Analista de qualidade Trainee

03/2022 - Atual

Fitbank 450 - Russas, Ceará

Como analista de qualidade faço o planejamento, execução e análise dos resultados da garantia da qualidade, assegurando que os produtos de trabalho e a execução dos processos pelos projetos de desenvolvimento de software estejam em conformidade com o esperado.

Operador de suporte técnico

01/2021 - 04/2021

Softway - Maranguape, Ceará

Realizava o atendimento ao cliente, dando a ele o devido suporte no serviço prestado, buscando fornecer uma experiência satisfatória aos mesmos.

FORMAÇÃO ACADÊMICA

Bacharelado em engenharia de software : Tecnologia da informação, Esperado em 08/2023

Universidade Federal do Ceará - Ceará

Sou estudante de engenharia de software pela Universidade Federal do Ceará, com entrada na mesma em 2018 e previsão de graduação em 2023.

Técnico em informática : Informática, 12/2017 **EEEP Luiz Gonzaga Fonseca Mota** - Amontada, ceará

PERFIS

Github: https://github.com/iagowesley LinkedIn: https://www.linkedin.com/in/iago-wesley-0663361a4/